# 被收购企业仅只房屋是否构成业务？

提问人：hanyin 时间：2013-04-09 16:04:21
A收购B，B公司账面只余房屋几十套用于出租，该项资产是否构成业务。
我个人理解偏向于不构成业务。 但查： 上市公司执行企业会计准则监管问题解答（ 2009 年第 3 期，总第 3 期） 问题 1 ：《财政部关于做好执行会计准则企业 2008 年年报工作的通知》（财会函[2008]60号），企业购买上市公司，被购买的上市公司不构成业务的，购买企业应按照权益性交易的原则进行处理，不得确认商誉或计入当期损益。在实务中，适用上述会计处理原则的常见情况有哪些？
解答：实务中适用上述会计处理原则的常见情况有如下三种：（ 1 ）非上市公司通过购买“空壳”上市公司实现借壳上市；（ 2 ）非上市公司借壳上市，“壳公司”中除现金和金融资产外无其他非货币性资产；（ 3 ）上市公司和非上市公司通过资产置换，置出全部资产负债，另外增发股票收购非上市公司资产负债（股权），非上市公司实现借壳上市。 与其第（ 2 ）不符，房屋肯定属于非货币资产。
从准则讲解来看，形成一项业务通常具备以下要素：投入、加工处理过程、产出。从理论上来说，有房屋出租行为，肯定就有投入，需要管理房屋，是否也能算得上构成业务？

回答人：chenyiwei
基本赞同对此类“单一资产实体”的收购不构成业务。 本案例中虽然这些房屋通过出租能产生独立的现金流入，但这种现金流入更多地是依赖于该项特定资产本身，即属于特定资产的孳息，而不是通过将投入经过一定的加工处理过程（依赖于该资产）形成产出而获得。所以这种情况下的单一资产实体不构成业务。